臺灣嘉義地方法院刑事判決              100年度訴字第853號
公  訴  人  臺灣嘉義地方法院檢察署檢察官
被      告  何福春
上列被告因違反毒品危害防制條例案件，經檢察官提起公訴（10
0 年度撤緩偵字第139 號），被告於準備程序中就被訴事實為有
罪之陳述，本院合議庭裁定由受命法官改依簡式審判程序審理，
判決如下：
    主  文
何福春：(一)施用第一級毒品，累犯，處有期徒刑柒月。(二)、又施
用第一級毒品，累犯，處有期徒刑柒月。應執行有期徒刑壹年。
    犯罪事實
一、何福春前因施用毒品案件，經臺灣桃園地方法院以93年度毒
    聲字第1303號裁定送觀察勒戒，嗣因有繼續施用毒品傾向，
    再經同院以93年度毒聲字第1563號裁定送強制戒治，嗣於民
    國94年6 月9 日因戒治期滿出所而執行完畢。於前開強制戒
    治執行完畢釋放後5 年內，復因施用毒品案件，經本院以97
    年度訴緝字第21號判處有期徒刑1  年2 月，減為有期徒刑7
    月確定；又因施用毒品案件經本院以97年度嘉簡字第1455
    號判處有期徒刑6  月確定，上開2 罪經定應執行有期徒刑1
    年確定，於99年3 月21日縮刑期滿執行完畢。詎其仍未戒除
    毒癮，復基於施用第一級毒品海洛因之犯意，分別：(一)於民
    國99年3 月24日某時許，在嘉義市○區○○里○ 鄰○○街79
    巷1 號附6 其住處內，以將海洛因摻水置入針筒後注射手臂
    之方式，施用第一級毒品海洛因1 次。嗣經警於99年3 月25
    日持搜索票前往何福春上開住處執行搜索，扣得注射針筒1
    支，並得其同意採集尿液送驗，結果呈可待因、嗎啡之陽性
    反應；(二)、於同年6 月29日某時許，在上開住處，以相同方
    式，施用第一級毒品海洛因1  次。嗣警方於99年6 月29 日
    上午10時30分許，在嘉義市○○里○○街69號見何福春形跡
    可疑，上前盤查，得其同意採集尿液送驗，結果呈可待因、
    嗎啡之陽性反應。
二、案經嘉義縣警察局竹崎分局、嘉義市政府警察局第一分局分
    別報告臺灣嘉義地方法院檢察署檢察官偵查起訴。
    理  由
一、本件被告何福春所涉犯者為毒品危害防制條例第10條第1 項
    法定刑為「6 月以上5 年以下有期徒刑」之施用第一級毒品
    罪，非死刑、無期徒刑、最輕本刑為3 年以上有期徒刑之罪
    或高等法院管轄第1 審案件。本院行準備程序中，被告就被
    訴事實為有罪之陳述，經告知簡式審判程序之旨，並聽取檢
    察官及被告之意見後，本院爰依刑事訴訟法第273 條之1 第
    1 項裁定由受命法官獨任進行簡式審判程序。因此，本件簡
    式審判程序之證據調查依刑事訴訟法第273 條之2 規定不受
    同法第159  條第1 項、第161  條之2 、第161 條之3 、第
    163 條之1 及第164 條至第170 條規定之限制，合先敘明。
二、上揭犯罪事實，業據被告何福春於警詢、偵訊及本院審理中
    坦承不諱，其分別經警於上開時、地查獲而採尿送驗結果，
    均呈可待因及嗎啡陽性反應之事實，復有鑑定許可書、臺灣
    檢驗科技股份有限公司濫用藥物檢驗報告、代號與真實姓名
    對照表、長榮大學尿液檢驗確認報告、勘察採證同意書、尿
    液送驗姓名對照表各1 紙在卷可查（見警卷(一)第9 至11頁、
    警卷(二)第2 至4 頁），足認被告施用第一級毒品海洛因之自
    白與事實相符，堪予採信。
三、按如被告於初犯經觀察勒戒或強制戒治執行完畢後5 年內，
    已再犯施用毒品之罪，經依法追訴處罰，縱其第3 次（或第
    3 次以上）再度施用毒品之時間，在初犯經觀察、勒戒或強
    制戒治執行完畢釋放5 年以後，已不合於「5 年後再犯」之
    規定，且因已於「5 年內再犯」，顯見其再犯率甚高，原實
    施觀察、勒戒或強制戒治，已無法收其實效，即應依該條例
    第10條處罰（最高法院95年5 月9 日第7 次、97年度第5 次
    刑事庭會議決議參照）。查被告前因施用毒品案件，經臺灣
    桃園地方法院以93年度毒聲字第1303號裁定送觀察勒戒，嗣
    因有繼續施用毒品傾向，再經同院以93年度毒聲字第1563號
    裁定送強制戒治，嗣於94年6 月9 日因戒治期滿出所而執行
    完畢，於前開強制戒治執行完畢釋放後5 年內，復因施用毒
    品案件，經本院以97年度訴緝字第21號判處有期徒刑1年2月
    ，減為有期徒刑7 月確定，有臺灣高等法院被告前案紀錄表
    在卷可按，是被告於前開強制戒治執行完畢釋放後5 年內再
    犯施用毒品之罪，且經依法追訴處罰，並因本件為3 犯以上
    施用毒品之罪，顯見其再犯率甚高，原實施觀察、勒戒，已
    無法收其實效，應依法處罰。從而，本件事證明確，被告犯
    行足堪認定，應依法論科。
四、核被告所為，均係犯毒品危害防制條例第10條第1 項之施用
    第一級毒品罪。被告各次施用而持有第一級毒品海洛因之低
    度行為，為各次施用之高度行為所吸收，不另論罪。再被告
    有犯罪事實欄所述之前科，於99年3 月21日縮刑期滿執行完
    畢等情，有臺灣高等法院被告前案紀錄表在卷可稽，其於受
    有期徒刑之執行完畢後，5 年以內故意再犯本件有期徒刑以
    上之罪，為累犯，均應依刑法第47條第1 項之規定，加重其
    刑。
五、爰依被告之陳述（本院卷第33頁審判筆錄）及前開前案紀錄
    資料，審酌被告因身染毒癮施用毒品之犯罪動機及目的；犯
    罪時未受明確之刺激；以事實欄所記載方式施用第一級毒品
    海洛因2 次之犯罪手段；國中畢業之智識程度；未婚，無子
    女，父母雙亡，1 人獨居，有3 位兄長，未有往來同住，從
    事臨時工之生活狀況；前有數次毒品前科，甫執行完畢又再
    犯，品行非佳；本件係屬自戕行為，並無明顯被害人可言；
    施用毒品，無視國家查緝毒品之禁令，違反注意義務重大，
    對於國家社會具有潛在危險性；犯罪後尚能坦承犯行之態度
    等一切情狀，分別判處如主文所示之刑，並定其應執行之刑
    。至99年3 月25日扣案之注射針筒1 支，雖為被告所有，然
    非其供犯該次施用毒品所用之物，業據其於審理時供承明確
    （見本院卷第32頁），復查無證據得認該注射針筒與本件被
    告施用毒品有何關聯，爰不予宣告沒收，附此敘明。
據上論斷，應依刑事訴訟法第273 條之1 第1 項、第299 條第1
項前段，毒品危害防制條例第10條第1 項，刑法第11條前段、第
47條第1 項、第51條第5款，判決如主文。
本案經檢察官邱美英到庭執行職務。
中    華    民    國  100     年    12    月    30  日
                  刑事第六庭  法  官  陳嘉臨
以上正本證明與原本無異。
如不服本判決應於收受判決後10日內向本院提出上訴書狀，並應
敘述具體理由；其未敘述上訴理由者，應於上訴期間屆滿後20日
內向本院補提理由書（均須按他造當事人之人數附繕本）「切勿
逕送上級法院」。告訴人或被害人如對於本判決不服者，應具備
理由請求檢察官上訴，其上訴期間之計算係以檢察官收受判決正
本之日期為準。
中    華    民    國  100     年    12    月    30  日
                              書記官  黃郁萍
附錄法條：
毒品危害防制條例第10條
施用第一級毒品者，處 6 月以上 5 年以下有期徒刑。
施用第二級毒品者，處 3 年以下有期徒刑。